臺灣高等法院刑事裁定
111年度聲字第822號
聲  請  人  臺灣高等檢察署檢察官
受  刑  人  黃武雄



上列聲請人因受刑人數罪併罰有二裁判以上，聲請定其應執行之
刑（聲請案號：臺灣高等檢察署111年度執聲字第305號），本院
裁定如下：
    主  文
甲○○犯如附表所示各罪所處之刑，應執行有期徒刑捌年肆月。
    理  由
一、按定應執行刑，不僅攸關國家刑罰權之行使，於受刑人之權
    益亦有重大影響，除顯無必要或有急迫情形外，法院於裁定
    前，允宜予受刑人以言詞、書面或其他適當方式陳述意見之
    機會，程序保障更加周全。本院已以函詢方式請受刑人甲○○
    (下稱受刑人)關於本件定應執行刑案件表示意見(本院卷第8
    3、87頁)，合先敘明。
二、聲請意旨略以：受刑人因強制性交等數罪，先後經判決確定
    如附表，應依刑法第50條第1項第1款、第2項、第51條第5款
    、第53條規定，定其應執行之刑，爰依刑事訴訟法第477條
    第1項聲請裁定等語。
三、按裁判確定前犯數罪者，併合處罰之；數罪併罰，分別宣告
    其罪之刑，若宣告多數有期徒刑者，於各刑中之最長刑期以
    上，各刑合併之刑期以下，定其刑期，但不得逾30年，刑法
    第50條第1項前段、第51條第5款分別定有明文。又數罪併罰
    ，有二裁判以上者，依第51條之規定，定其應執行之刑，同
    法第53條亦定有明文。次按裁判確定前犯數罪者，併合處罰
    之，但有得易科罰金之罪與不得易科罰金之罪之情形，受刑
    人請求檢察官聲請定應執行刑者，依第51條規定定之，刑法
    第50條第1項但書第1款、第2項定有明文。另數罪併罰中之
    一罪，依刑法規定得易科罰金，若因與不得易科之他罪併合
    處罰結果而不得易科罰金時，原可易科部分所處之刑，自亦
    無庸為易科折算標準之記載（司法院大法官釋字第144號、
    第679號解釋意旨參照）。再按刑事訴訟法第370條第2項、
    第3項，已針對第二審上訴案件之定應執行之刑，明定有不
    利益變更禁止原則之適用；分屬不同案件之數罪併罰，倘一
    裁判宣告數罪之刑，曾經定其執行刑，再與其他裁判宣告之
    刑定其執行刑時，在法理上亦應同受此原則之拘束（最高法
    院103年度第14次刑事庭會議決議意旨參照）。基此，上開
    更定之應執行刑，不應比前定之應執行刑加計其他裁判所處
    刑期或所定應執行刑後為重，否則即與法律秩序理念及法律
    目的之內部界限有違，難謂適法（最高法院93年度台非字第
    192號判決意旨參照）。
四、經查：受刑人因強制性交等案件，先後經臺灣士林地方法院
    、臺灣高雄地方法院及本院判決判處如附表所示之刑確定，
    且各罪俱係於附表編號1所示判決確定日期（110年11月3日
    ）前所為，就上開各案犯罪事實為最後判決之法院復為本院
    ，有本院被告前案紀錄表及如附表各編號之判決書附卷可稽
    。本院就附表編號1至6所示案件再為定應執行刑之裁判時，
    自應受前開判決所為定應執行刑內部界限之拘束，而應在上
    開已定應執行刑部分加計未定應執行刑之總和即有期徒刑部
    分於9年範圍內定應執行刑。復查，如附表編號1至5所示之
    罪得易科罰金、附表編號6所示之罪不得易科罰金，屬刑法
    第50條第1項但書第1款之情形，依同條第2項規定，須經受
    刑人請求檢察官聲請定其應執行刑，始得依同法第51條規定
    定之。茲受刑人已表示請求檢察官就如附表所示各罪，聲請
    合併定應執行刑，此有受刑人簽名之臺灣士林地方檢察署依
    102年1月23日修正之刑法第50條調查受刑人是否聲請定應執
    行刑調查表在卷可稽（本院卷第11頁）。茲聲請人依刑事訴
    訟法第477條第1項之規定，以本院為犯罪事實最後判決之法
    院，聲請就如附表所示各罪所處之刑定應執行之刑，其聲請
    經核尚無不合，應予准許。經考量受刑人所犯除附表編號3
    至5所示之罪均為罪質相同之詐欺取財案件，附表編號1所示
    之罪為恐嚇危害安全案件，附表編號2所示之罪為違反保護
    令案件，附表編號6所示之罪為加重強制性交案件，罪質均
    不相同，又附表編號1至6之犯罪時間均在108年8月間至同年
    11月間，犯罪時間尚屬密切，暨其所犯之不法內涵及侵害法
    益程度等情，並權衡其行為責任與整體刑法目的及相關刑事
    政策等因素；再參酌受刑人於本院訊問時就定應執刑所表示
    （表示無意見）之意見（本院卷第87頁），爰裁定如主文所
    示之應執行刑。另本件受刑人所犯附表編號1至5之罪雖經法
    院判處得易科罰金之刑，但因與附表編號6所示不得易科罰
    金之刑合併定應執行刑，依上揭說明，自無庸再為易科罰金
    折算標準之諭知，附此敘明。
據上論斷，應依刑事訴訟法第477條第1項，刑法第50條第2項、
第53條、第51條第5款，裁定如主文。
中　　華　　民　　國　　111 　年　　3 　　月　　10　　日
                  刑事第三庭    審判長法　官  張惠立
                                      法　官  鄭昱仁
                                      法　官  劉兆菊
以上正本證明與原本無異。
如不服本裁定，應於收受送達後五日內向本院提出抗告狀。
                                      書記官  陳嬿如
中　　華　　民　　國　　111 　年　　3 　　月　　10　　日
附表：
編號  1 2 3 罪名  恐嚇危害安全 違反保護令 詐欺取財 宣告刑  有期徒刑2月 有期徒刑3月，共3罪 有期徒刑6月 犯罪日期  108年9月15日至同年月23日 108年9月23日、108年11月4日、 108年11月14日 108年9月12日至同年月14日 偵查機關年度案號  士林地檢109年度偵字第2826、11066號 士林地檢109年度偵字第2826、11066號 高雄地檢109年度偵緝字第944號 最後事實審 法院 士林地院 士林地院 高雄地院  案號 110年度侵訴字第14號 110年度侵訴字第14號 110年度簡字第2156號  判決日期 110年8月24日 110年8月24日 110年10月26日 確定判決 法院 士林地院 士林地院 高雄地院  案號 110年度侵訴字第14號 110年度侵訴字第14號 110年度簡字第2156號  確定日期 110年11月3日 110年11月3日 110年12月14日 得否易科罰金  是 是 是 備註  ⑴士林地檢111年度執字第529號 ⑵編號1、2曾經士林地院110年度侵訴字第14號判決應執行有期徒刑6月確定 ⑶編號1、2偵查機關年度案號漏載「士林地檢109年度偵字第11066號」，編號2犯罪日期誤載為「108年9月23日至108年11月12日」、判決確定日期誤載為「111年1月12日」，均應更正如上  ⑴高雄地檢111年度執字第568號 ⑵編號3至5曾經高雄地院110年度簡字第2156號判決應執行有期徒刑1年確定 ⑶編號3犯罪日期誤載為108年9月12日，應更正如上 

編號  4 5 6 罪名  詐欺取財 詐欺取財 加重強制性交 宣告刑  有期徒刑4月 有期徒刑3月 有期徒刑7年6月 犯罪日期  108年9月18日 108年10月16日 108年8月6日 偵查機關年度案號  高雄地檢109年度偵緝字第944號 高雄地檢109年度偵緝字第944號 士林地檢109年度偵字第2826、11066號 最後事實審 法院 高雄地院 高雄地院 臺灣高院  案號 110年度簡字第2156號 110年度簡字第2156號 110年度侵上訴字第214號  判決日期 110年10月26日 110年10月26日 110年11月30日 確定判決 法院 高雄地院 高雄地院 臺灣高院  案號 110年度簡字第2156號 110年度簡字第2156號 110年度侵上訴字第214號  確定日期 110年12月14日 110年12月14日 111年1月7日 得否易科罰金  是 是 否 備註  ⑴高雄地檢111年度執字第568號 ⑵編號3至5曾經高雄地院110年度簡字第2156號判決應執行有期徒刑1年確定  ⑴士林地檢111年度執字第528號 ⑵編號6偵查機關年度案號漏載「士林地檢109年度偵字第11066號」 ⑶編號6判決確定日期誤載為「111年1月12日」，應更正如上